【裁判字號】    89,簡上,72
【裁判日期】    900202
【裁判案由】    竊盜
【裁判全文】
臺灣士林地方法院刑事判決                          八十九年度簡上字第七二號
    上  訴  人  臺灣士林地方法院檢察署檢察官
    被      告  丙○○
右列上訴人因竊盜案件，不服本院八十九年度簡字第五三三號中華民國八十九年六月
二日第一審判決（聲請簡易判決處刑案號：臺灣士林地方法院檢察署八十九年度偵字
第二九九○號），提起上訴，本院管轄之第二審合議庭判決如左：
    主  文
原判決撤銷。
丙○○連續竊盜，處有期徒刑肆月，如易科罰金以佰元折算壹日。緩刑年。
    事  實
一、丙○○意圖為自己不法之所有，基於概括之犯意，分別於民國八十八年五月三日
    、八月二十七日、十月二十五日、十月二十七日、十一月二日、十一月十五日、
    十一月二十五日，連續七次以其欲辦理信用卡需不動產所有權狀充財力證明為籍
    口，利用其母親乙○○○委其至位在台北市大同區○○○路一二三號之彰化銀行
    建成分行之保險箱拿取權狀之際，竊取乙○○○置於保險箱之金條計一十七條（
    每條重五兩，共約值新台幣一百二十三萬二千五百元），並放入黃銅偽製之假黃
    金九條充數，得手後悉數持至銀樓變賣得款花用殆盡。嗣於八十九年一月十二日
    下午十四時三十分許，乙○○○打開前揭保險箱後發覺短少黃金八條，詢問丙○
    ○始自承竊取八條黃金，其後乙○○○將剩餘之九條假黃金轉往位於台北市大同
    區○○○路與太原路口華南銀行建成分行保管箱存放，詎乙○○○於八十九年三
    月十日十二時三十分許將其中四條黃金取至銀樓出售時，經銀樓人員告知後，始
    知係黃銅偽製。
二、案經告訴人乙○○○訴請臺灣士林地方法院檢察署檢察官聲請簡易判決處刑。
    理  由
一、訊據被告丙○○對於右揭時、地連續竊取母親乙○○○之金條一事於警局、偵查
    中及本院審理時均坦承不諱，核與告訴人乙○○○指訴之情節相符，並有被告書
    立之切結書二紙（附於甲○八十九年度偵字第二九九○號卷第五、六頁）、彰化
    銀行建成分行保管箱之開箱紀錄一紙及瑞山、宏鑫銀樓之證明書三紙（附於甲○
    八十九年度偵字第四二五六號卷第十五頁、第十九至二十一頁）在卷可憑，事證
    明確，被告犯行堪予認定，應依法論科。
二、核被告所為係犯刑法第三百二十一條第一項之竊盜罪。其所為七次竊盜犯行，時
    間緊接，所犯罪名相同，顯係出於概括之犯意為之，為連續犯，爰依刑法第五十
    六條之規定以一罪論，並加重其刑。查原聲請簡易判決意旨雖認被告僅有一次竊
    盜犯行，惟被告係連續七次竊取告訴人乙○○○置於銀行保險箱內之金條，業如
    前述，惟未經起訴之部分，與檢察官起訴之部分，被告係基於概括之犯意為之，
    為連續犯，屬裁判上一罪，其一部起訴之效力及於全部，本院自得併予審究。又
    查被告行為後，刑法第四十一條已於九十年一月十日修正，犯最重本刑為五年以
    下有期徒刑以下之刑之罪，而受六個月以下有期徒刑或拘役之宣告，因身體、教
    育、職業、家庭、之關係或其他正當事由，執行顯有困難者，得以一元以上三元
    以下折算一日，易科罰金，並於同年一月十二日生效，比較新舊法之結果，以新
    法有利於被告，依刑法第二條第一項前段之規定，自應適用新法。原判決認被告
    所為係犯竊盜罪，處被告拘役五十日，緩刑二年，故非無見，惟被告係連續犯，
    原判決認係事實上一罪，已有未洽，且刑法第四十一條已於九十年一月十日修正
    ，並於同年一月十二日生效，已如前述，原判決未及審酌，亦有未當，檢察官上
    訴主張原判決量刑過輕不當，請求撤銷原判決，為有理由，自應撤銷原判決，由
    本院另為適法之判決。爰審酌被告犯罪之動機、目的係因一時貪圖物質之享受，
    竟利用母女親情之信賴關係，竊取母親之財物，於犯罪後尚未賠償告訴人之損害
    ，惟尚能坦承犯行不諱，態度良好及告訴人雖表示不願原諒被告，惟亦不再堅持
    對被告科以重刑等一切情狀，量處如主文所示之刑示懲，並諭知易科罰金之折算
    標準。又被告前未曾受有期徒刑以上刑之宣告，因一時失慮，偶罹刑典，事後已
    坦承犯行，深具悔意，經此偵、審程序及刑之宣告後，應知警惕而無再犯之虞，
    本院因認暫不執行其刑為當，予以宣告緩刑，用啟自新。
據上論斷，應依刑事訴訟法第四百五十五條之一第一項、第三項、第三百六十九條第
一項前段、第三百六十四條、第二百九十九條第一項前段，刑法第二條第一項前段、
第五十六條、第三百二十條第一項、第四十一條第一項前段、第七十四條第一款，罰
金罰鍰提高標準條例第一條前段、第二條，判決如主文。
本案經檢察官呂文忠到庭執行職務
中    華    民    國      九十        年      二      月        二      日
                                  臺灣士林地方法院刑事第二庭
                                    審判長法  官
                                          法  官
                                          法  官
右正本證明與原本無異。
本判決不得上訴。
                                          書記官
中    華    民    國      八十        年              月              日
附錄本案論罪科刑法條全文
刑法第三百二十條第一項
意圖為自己或第三人不法之所有，而竊取他人之動產者，為竊盜罪，處五年以下有期
徒刑、拘役或五百元以下罰金。


司法院資訊處製作；財團法人民間司法改革基金會備份。
